【裁判字號】    94,訴,7653
【裁判日期】    950227
【裁判案由】    清償借款
【裁判全文】
臺灣臺北地方法院民事判決              94年度訴字第7653號
原      告  花蓮區中小企業銀行股份有限公司
法定代理人  丁○○
訴訟代理人  丙○○
            乙○○
被      告  甲○○原名古欣宜.
            戊○○
上列當事人間請求清償債務事件，本院於民國95年2月20日言詞
辯論終結，判決如下：
    主      文
被告應連帶給付原告新台幣捌拾參萬捌仟玖佰零伍元，及自民國
90年7月8日起至清償日止，按年息15%計算之利息，並自民國90
年8月9日起至清償日止，逾期在6個月以內者，按上開利率10%，
逾期超過6個月者，超過6個月部份，則按上開利率20%計付違約
金。
訴訟費用由被告連帶負擔。
本判決於原告以新台幣貳拾捌萬元為擔保後，得假執行；但被告
如以新台幣捌拾參萬捌仟玖佰零伍元預供擔保後，得免為假執行
。
    事實及理由
一、按當事人固得以合意定第一審管轄法院（民事訴訟法第24
    條第1項前段規定參照），但原告如拋棄其合意定管轄法院
    之權益，逕向被告住所地之法院起訴，被告亦無異議而為本
    案之言詞辯論者，該受訴法院即為有管轄權之法院（最高法
    院91年度台抗字第531號裁定意旨參照）。查，本件兩造雖
    於授信約定書第13條，同意以台灣板橋地方法院為第一審管
    轄法院（見本院卷第5頁反面），然兩造到庭同意由本院為
    第一審管轄法院（見本院卷第27頁），且未違反專屬管轄規
    定，則本院就本件訴訟自有管轄權，合先陳明。
二、原告主張：被告谷悅云（原名古欣宜，於民國91年2月1日更
    名）邀同被告戊○○為連帶保證人，於89年12月8日向伊借
    款新台幣（下同）1,000,000元，約定到期日為92年12月8日
    ，利息按年息15%計算，遲延給付時，逾期6個月以內部分，
    另按前開利率10%，逾期超過6個月者，超過部份按上開利率
    20%計付違約金。惟系爭借款到期後，谷悅云僅繳納本金161
    ,095 元及至90年7月7日之利息，其餘本息迄未清償。爰依
    借款及連帶保證契約之法律關係，提起本訴等情並於本院聲
    明：(一)如主文第1項所示。(二)願供擔保後，請准宣告假執行
    。
三、被告則以：(一)谷悅云部分：伊確實向原告借款1,000,000元
    ，但伊目前無力清償。(二)戊○○部分：伊與谷悅云原為夫妻
    ，並擔任系爭借款之連帶保證人，但因原告告知伊該借款並
    未審核通過，故伊自無庸負責；各等語，資為抗辯。並於本
    院均聲明：(一)原告之訴及假執行聲請均駁回。(二)如受不利之
    判決，願供擔保請准宣告免為假執行。
四、查，原告主張上列之事實，業據提出本票及授信約定書、放
    款戶授信明細表、戶籍謄本等件為證（見本院卷第5至8頁第
    15頁），並為谷悅云所不爭執（見本院卷第27頁反面），堪
    信為真。
五、再查，無力清償並非法定或約定拒絕給付之事由，是谷悅云
    雖抗辯：伊目前無力清償云云，仍無解其給付之責任。另戊
    ○○抗辯：原告既已通知伊系爭借款未准予核貸，則伊自無
    庸負連帶保證責任云云，但為原告所否認，而其亦無法舉證
    以實其說，且原告依據上列借款契約撥款至谷悅云帳戶乙情
    ，亦有卷附放款戶授信明細表可參（見本院卷第6頁），並
    為谷悅云所不爭執（見本院卷第27頁反面），則戊○○既已
    在系爭借款契約「連帶保證」欄內簽名（見本院第5頁），
    且未合法終止該連帶保證契約前，自應就系爭借款負連帶保
    證責任甚明。是戊○○抗辯：：原告既已通知伊系爭借款未
    准予核貸，則伊自無庸負連帶保證責任云云，要無可採。
六、從而，原告依借款及連帶保證契約之法律關係，訴請被告應
    連帶給付如主文第1項所示，為有理由，應予准許。
七、兩造陳明願供擔保請為宣告假執行或免為假執行，經核均與
    規定相符，爰分別酌定相當之擔保金額予以宣告。
八、據上論結，本件原告之訴為有理由，依民事訴訟法第85條第
    2 項、第390條第2項、第392條第2項，判決如主文。
中    華    民    國    95    年     2    月    27    日
                  民事第一庭          法  官  楊絮雲
以上正本係照原本作成
如對本判決上訴，須於判決送達後20日內向本院提出上訴狀
中    華    民    國    95    年     2    月    27    日
                                      書記官  高秋芬


司法院資訊處製作；財團法人民間司法改革基金會備份。
